臺灣高雄地方法院民事裁定　　　　　 100年度司財管字第37號
聲　請　人　吳萍
上聲請人聲請選任失蹤人吳威之財產管理人事件，本院裁定如下
：
    主  文
指定吳萍（女，民國○○年○月○日生，身分證統一編號：Ｚ0
00000000號）為失蹤人吳威（男，民國○○○年○○月
○○日生，身分證統一編號：Ｚ000000000號）之財產
管理人。
程序費用新台幣壹仟元由聲請人負擔。
    理  由
一、按失蹤人失蹤後，未受死亡宣告前，其財產之管理，依非訟
    事件法之規定，民法第10條定有明文。次按失蹤人未置財產
    管理人者，其財產管理人依下列順序定之：（一）配偶、（
    二）父母、（三）成年子女、（四）與失蹤人同居之祖父母
    、（五）家長；不能依前項規定定財產管理人時，法院得因
    利害關係人或檢察官之聲請，選任財產管理人，非訟事件法
    第109 條第1 項、第2 項亦有明文規定。
二、聲請意旨略以：聲請人吳萍之父吳建勳於民國99年10月18日
    過世，其子女7 人共同繼承位高雄市左營區崇實新村108 號
    拆遷改建之房屋，惟國防部眷村自治管理會通知需補正吳建
    勳之長子即失蹤人吳威之財產管理人證明，而聲請人吳萍係
    吳建勳之長女，經家族會議後決定由聲請人任吳威之財產管
    理人，爰請求法官選任聲請人吳萍為失蹤人吳威之財產管理
    人等語。
三、經查：
（一）聲請人主張之上開事實，業據其提出受（處）理失蹤人口
      案件登記表、戶籍謄本、死亡證明書、親屬系統表等件為
      證，並經其到庭陳述：「（問：聲請意旨？）如聲請狀。
      失蹤人是我弟弟，我們兄弟姊妹七人共同繼承父親吳建勳
      眷村改建的分配的新房子，需要繳交失蹤人吳威的財產管
      理人的資料。《提出親屬系統表》失蹤人之父母均已過世
      ，二任配偶均離，長女、次女均被收養。（問：失蹤人何
      時失蹤？）很久，大約有十二、三年，偶爾從旁聽到他的
      消息，不是討債或是被他騙，或是被關，我父母過世他都
      沒有出現，他的戶口沒有經過我父親同意遷到崇實新村10
      8 號。我們也希望能夠找到他。」等語（見本院100 年4
      月15日非訟事件筆錄）；另經證人吳玲到庭陳述：「（問
      ：與失蹤人何關係？）兄妹。（問：失蹤情形？）從我小
      時候他就常常在外詐騙，通常很少回家，最近一次看到他
      ，應該是13、14年前，平常也沒有聯絡。」等語（見前開
      非訟事件筆錄）。又聲請人係失蹤人吳威之姊，同為吳建
      勳之繼承人，顯有法律上之利害關係，自屬利害關係人無
      訛，是聲請人以利害關係人之地位，向本院聲請選任失蹤
      人吳威之財產管理人，自屬有據。
（二）本院依職權向勞工保險局及行政院衛生署中央健康保險局
      函查有關失蹤人吳威之保險紀錄及就醫資料，據勞工保險
      局函覆之勞工保險被保險人投保資料表，失蹤人於97年3
      月31日退保後，即無再加保紀錄，有勞工保險局100 年4
      月12日保承資字第10010135340 號函在卷可憑；另據行政
      院衛生署中央健康保險局函覆之保險對象門診就醫紀錄明
      細表，失蹤人最近一次就醫日期為97年9 月12日，則有行
      政院衛生署中央健康保險局100 年4 月12日健保高字第10
      06006557號函附卷足稽；又本院依職權查詢失蹤人之入出
      境紀錄，無失蹤人之入出境紀錄，有入出境資訊連結作業
      1 紙附卷可憑。又失蹤人吳威現未因案在監執行或受羈押
      ，亦有臺灣高等法院在監在押全國紀錄表1 件附卷可稽。
（三）綜上，本件失蹤人吳威確已失蹤，且其無首揭非訟事件法
      第109 條第1 項所定法定財產管理人可管理其財產，是聲
      請人之聲請，於法有據，應予准許，爰依同法第109 條第
      2 項規定選任聲請人吳萍（女，30年3 月8 日生，身分證
      統一編號：Ｚ000000000號）為失蹤人吳威之財產管理人。
五、依非訟事件法第21條第1 項前段、第24條第1 項，裁定如主
    文。
六、如對本裁定抗告，須於裁定送達後10日之不變期間內，向本
    院提出抗告狀，並繳納抗告費新臺幣1,000 元。
中    華    民    國    100    年    4    月    28    日
                  家事法庭  司法事務官  宋佳蓁
附錄：
非訟事件法條文：
第114條：
失蹤人財產之取得、設定、喪失或變更，依法應登記者，財產管
理人應向該管登記機關為管理人之登記。
第115條：
財產管理人應作成管理財產目錄，並應經公證人公證，其費用由
失蹤人之財產負擔之。
第118條：
財產管理人應以善良管理人之注意，保存財產，並得為有利於失
蹤人之利用或改良行為。但其利用或改良有變更財產性質之虞者
，非經法院許可，不得為之。